【裁判字號】    90,易,11
【裁判日期】    901016
【裁判案由】    竊盜
【裁判全文】
臺灣桃園地方法院刑事判決                              九十年度易字第一一號
    公  訴  人  臺灣桃園地方法院檢察署檢察官
    被      告  丙○○
右列被告因竊盜案件，經檢察官提起公訴（八十九年度偵字第一八四四四號），本院
判決如左：
    主      文
丙○○無罪。
    理      由
一、公訴意旨略以：被告丙○○意圖為自己不法之所有，於八十九年十一月二十八日
    十九時許，在桃園縣桃園市○○路一八０號旁空地，竊取被害人乙○○所有之車
    牌號碼ＫＱ－二七０三號小客車內優加力ＶＩＰ加油卡及玉兔型玉珮等物，得手
    後留供己用，嗣於八十九年十一月二十八日二十一時十分許，在桃園縣中壢市○
    ○路○段一六二巷十八號前，為警查獲，並取回上述失竊之物，因認被告丙○○
    涉有刑法第三百二十條第一項之竊盜罪嫌云云。
二、按犯罪事實應依證據認定之，無證據不得推定其犯罪事實，又不能證明被告犯罪
    者，應諭知無罪判決，刑事訴訟法第一百五十四條、第三百零一條第一項分別定
    有明文。訊據被告丙○○，堅詞否認前開犯行，辯稱「優加力ＶＩＰ加油卡」及
    玉兔型玉珮等物，係在桃園縣中壢市○○路○段一六二巷十八號甲○○住處旁之
    樓梯間門口前地上拾獲，非竊取而得等語。
三、公訴人之認被告丙○○涉有右述竊盜罪嫌，無非以在被告身上起出之「優加力Ｖ
    ＩＰ加油卡」及玉兔型玉珮，悉屬乙○○失竊之物為其論據。第查，此情充其量
    可認被告係持有他人失竊之贓物，然則，持有贓物之緣由甚夥，或係價購、受贈
    、交換，或為拾得，初不僅竊取一途，因之，但憑持有贓物一端，要難遽指必係
    竊取而得，抑且，於本院審理時經隔離訊問結果，被告辯稱：當時證人（指甲○
    ○）於屋內，我要走了去找友人，我撿到（加油卡及玉珮）之後，我轉身於門口
    問「王」東西是何人的，「王」說你撿到你要拿去，我當時要去找「譚古」：：
    ：他住證人家附近等語，核與甲○○於本院審理時結證稱：當時被告來找我聊天
    ，聊完他要出去附近找一友人「張錦潭」住我家附近：：：他問我（加油卡及玉
    珮）是何人的，我說不知道，並回答要你就拿去，他就出去找他友人：：：這件
    事情真的是被告來我家聊天，我從頭到尾都於家中：：：被告撿的情況我不知，
    是被告要走出門後，「不久轉身站在門口拿出東西問我這是何人東西」：：：被
    告確實有告訴我東西在門口撿到的，且問我東西是何人的，他是出門後一下子回
    頭問我的：：：（譚古是「張錦潭」？）是，客家人以尾名一字加古字稱男子名
    等語，胥相吻合，均值採信，衡情，被告嗣再度折返甲○○住處並恰遭警查獲，
    殊屬意料之外，是以其顯無因已預見此情而故佈疑陣，虛晃一招，先向甲○○誑
    稱加油卡等物係在王宅門口拾獲之虞，稽此，則被告辯稱加油卡及玉珮係其拾得
    乙情，已未能謂之純屬子虛，況被告係甫出門之際即在門口向屋內之甲○○出示
    加油卡等物，可見其取得該等物品之時間係在斯時或之前，並非前去找訪「譚古
    」與再返回王宅之間，惟查，被告係當日晚間七時三十分許至甲○○住處，此據
    王某於本院審理時述明，之前，則係在李仁旺住處與之飲酒約一、二小時，後始
    央求李某騎機車載其前去甲○○家，李仁旺且係將之載至王家附近之路口等情，
    亦據李仁旺於本院調查時述明，顯可易見，被告於離開李家後係直赴王宅，其間
    並未另至他處，且於當晚六時許至七時三十分之間，被告係與李仁旺相偕把酒言
    歡，據此，被告要無復於公訴人所指之時、地竊取玉珮及加油卡之可能。再者，
    甲○○既未親眼目睹被告拾獲加油卡及玉佩之過程，此事僅係經由被告之轉告，
    果否屬實，其自無從確信，因之，其於偵查中證稱：我不知道丙○○身上的東西
    是那裡來的（見偵卷第三二頁反面）及於警訊謂：（據陳嫌所稱該優加力ＶＩＰ
    卡及玉珮係與你在家門口聊天時，在你家門口撿到的？）沒有，丙○○所說根本
    就是胡說八道，沒有這回事各等語，揆其意，顯僅在否認曾眼見被告拾得玉珮等
    物及未能確知被告取得該物品之緣由等情，此徵諸甲○○於本院審理時稱：我說
    胡說八道之意是指我不清楚等語即明，職是，甲○○於警、偵訊所陳與於本院審
    理時之證詞間，並不生矛盾，自難執此謂其證述不足採，應予敘明。綜述，本件
    並不能證明被告有竊取加油卡及玉珮之情事，依首揭法條說明，自屬不能證明被
    告犯罪而應為無罪之諭知，至被告拾得他人失竊之玉珮及加油卡竟據為己有，此
    舉是否涉有侵占罪嫌，應請檢察官依法偵辦。
四、前開起訴部分既經諭知無罪，則檢察官認被告另涉竊嫌而函移本院併辦部分（九
    十年度偵字第一七五號、第二六五二號、第一三九九五號），本院無從併予審酌
    ，應退請檢察官另行依法辦理。
據上論斷，應依刑事訴訟法第三百零一條第一項，判決如主文。
本案經檢察官陳雅譽到庭執行職務。
中      華      民      國    九十      年      十      月     十六     日
                              臺灣桃園地方法院刑事第三庭
                                  法  官  蔡榮澤
如不服本判決，應於送達後十日內，向本院提出上訴狀。


司法院資訊處製作；財團法人民間司法改革基金會備份。
